臺灣高等法院臺中分院刑事裁定　　　　 96年度交抗字第193號
抗　告　人
即受處分人　甲○○
上列抗告人因聲明異議案件，不服臺灣臺中地方法院中華民國96
年 1月25日裁定（95年度交聲字第1158號，原處分案號：交通部
公路總局臺中區監理所台中市監理站 95年11月7日裁監稽違字第
裁61－GD0000000號裁決書），提起抗告，本院裁定如下：
    主  文
抗告駁回。
    理  由
一、本案經本院審理結果，認原審之裁定，認事用法均無不當，
    應予維持，並引用原審裁定書之理由（如附件）。
二、抗告意旨略以：按標誌、標線、號誌設置之目的，在於提供
    駕駛人及行人有關道路路況之警告、禁制、指示等資訊，便
    利行旅及促進交通安全；且道路於開放通行前，應將必要之
    標誌、標線、號誌設置妥當，如有變更設置，亦應明白告知
    用路人。原審法院引用經驗法則，其認定明顯與事實相違，
    因火車站前人、車流量比一般道路擁塞，且現場指向線所在
    距離建國路不到十公尺，當建國路號誌為紅燈時，車輛迅速
    回堵遮蓋指向線，如無其他輔助告示時，用路人如何明白前
    方應遵行之方向。而民國九十六年一月三十日上午十時許，
    會同台中市政府交通工程課於現場履勘時，專員黃淑君及一
    位張先生亦親眼目睹車輛遮蓋指向線，請求傳喚該二位目擊
    證人，證明純係標示不明所致，並非伊狡辯云云。
三、經查：本件抗告人於九十五年七月十八日十時三十五分許，
    騎乘車牌號碼ＪＡＶ─七一八號重型機車，行經臺中市火車
    站前，未依地上所繪製之遵行方向標線行車，反直接逆向進
    入新民街內，經臺中市警察局員警依法逕行舉發之情，為抗
    告人於聲明異議狀及原審九十六年一月五日訊問時均不爭執
    （見原審卷第十九頁），並有原舉發機關舉發之違反道路交
    通管理事件通知單與裁決書等件在卷可稽（見原審卷第十一
    、十二頁）。雖抗告人以當建國路號誌為紅燈時，車輛必會
    迅速回堵，因而遮蓋指向線，如無其他輔助告示時，用路人
    必不明白前方應遵行之方向，伊逆向進入新民街，並非故意
    等詞置辯。然案發地點為單行道，僅得自新民街口往火車站
    方向直行，不能自火車站往新民街口進入之情，業據證人即
    當場查獲之警員陳茂盛於原審九十六年一月五日訊問時具結
    證述在卷（見原審卷第十七至十九頁）。而火車站前三線道
    之地面即均繪製有往左即中正路方向行駛之白色標線，亦有
    證人陳茂盛所提案發地點之照片可徵，復為抗告人所不否認
    。抗告人雖辯稱：當建國路號誌為紅燈時，車輛必會迅速回
    堵，因而遮蓋指向線，且無其他輔助告示，伊逆向進入新民
    街，不應由伊負責，並請求傳訊證人黃淑君及一位張先生云
    云。惟抗告人直承居住於臺中市○○路六、七年，曾去過臺
    中火車站四、五次，大部分都是開車載朋友去坐車或自己坐
    車去臺北等語，且其居住之臺中市○○路距離火車站甚近，
    又已在臺中居住六、七年，亦曾到過臺中火車站多次，自與
    外地初次來臺中者不同；況抗告人違規時間係九十五年七月
    十八日上午十時三十五分，係星期二，既非假日，復係上午
    ，凡上課、上班者均無可能於彼時出現，自無可能有人潮擁
    塞、車潮湧現，以致無法看清地上遵行標線之情形，且依原
    審卷附之圖示（見原審卷第二十一頁）火車站與建國路間，
    有一定之距離，而建國路為主要幹道，該路口之交通號誌，
    亦必通暢，且由火車站往建國路方向係三線道左轉，於案發
    當時，難認有因擁塞，致用路人無法看清指示標誌之情形；
    況再依證人陳茂盛於原審同日訊問時證稱：「當時．．．車
    流量應不致於大到讓人看不到地上的遵行標線」，益足證明
    當時不致於因道路擁塞，而遮蓋地上之遵行標線。抗告人之
    上開抗辯，尚難執為有利抗告人之證據。本件事證已臻明確
    ，原審因認抗告人違反道路交通管理處罰條例第三十三條第
    一項第三款之規定，並無不當，抗告人仍執陳詞提起抗告，
    指摘原裁定不當，其抗告為無理由，應予駁回。至於抗告人
    提出應傳喚證人黃淑君及一位張先生，但本件之事證既已臻
    明確，自無再傳訊前揭二證人之必要，併予敘明。
四、據上論斷，應依道路交通案件處理辦法第26條、刑事訴訟法
    第412條，裁定如主文。
中　　華　　民　　國　　96　　年　　3 　月　　19  　　日
            刑事第十一庭  審判長法　官　陳　朱　貴
                                法　官  何　志　通
                                法　官  胡　文　傑
上列正本證明與原本無異。
不得再抗告。
                                書記官  顏  子  良
中　　華　　民　　國　　96　　年　　3 　月　  19      日
